臺灣臺中地方法院民事裁定　　　　　 96年度聲字第1997號
聲　請　人　甲○○
　　　　　　乙○○
聲請人因與相對人丙○○間異議之訴事件（本院96年度訴字第
1969號），聲請法官迴避，本院裁定如下：
     主    文
聲請駁回。
聲請程序費用由聲請人負擔。
     理    由
一、聲請意旨略以：本院96年度訴字第1969號異議之訴之承辦人
    陳添喜法官即為前審訴訟即本院96年度重訴字第184號請求
    塗銷所有權移轉登記事件之受命法官。該事件與本件關鍵爭
    點即「涉案之抵押權設定是否為被告間虛偽之意思表示所設
    定」相同。又上開事件陳添喜法官以偽造文書案件不起訴處
    分為由，判決聲請人敗訴（聲請人上訴台灣高等法院台中分
    院審理中），然該刑事案件已發回續行偵查（臺灣臺中地方
    法院檢察署96年度偵續字第27 6號），聲請人則於前審訴訟
    具狀向陳添喜法官以刑事案件已發回續行偵查請求再開辯論
    ，未獲准許，且陳添喜法官未待續行偵查結果，逕為判決聲
    請人前審敗訴，爰依民事訴訟法第32條第7款、第33條第1項
    第2款之規定聲請陳添喜法官迴避等語。
二、按法官曾參與該訴訟事件之前審裁判或仲裁者，應自行迴避
    ，不得執行職務，民事訴訟法第32條第7款定有明文，而所
    謂法官曾參與該訴訟事件之前審裁判，除了除權判決對於撤
    銷除權判決之訴，宣告禁治產之裁定對於撤銷禁治產宣告之
    訴等特殊情形外，恒指法官曾參與該訴訟事件之下級審裁判
    而言，並不包括與該訴訟事件有關之其他裁判在內（最高法
    院70年度台抗字第219號、74年度台抗字第20號、76年度台
    聲字第542號、85年度台再字第71號、90年度台聲字第400號
    、94年度台再字第50號裁定意旨參照）。次按民事訴訟法第
    33條第1項第2款所謂足認法官執行職務有偏頗之虞之情形，
    應以法官對於訴訟標的有特別利害關係，或與當事人之一造
    有密切之交誼或嫌怨，或基於其他情形客觀上足疑其為不公
    平之審判者為其原因事實，若僅憑當事人之主觀臆測，或不
    滿意推事進行訴訟遲緩，或認推事指揮訴訟或調查證據欠當
    ，或其他類此情形，則不得謂其有偏頗之虞，不能認為其有
    聲請迴避之原因，此有最高法院69年台抗字第457號判例意
    旨可資參照。
三、經查，本院96年度重訴字第184號請求塗銷所有權移轉登記
    事件與本院96年度訴字第1969號異議之訴事件非屬同一事件
    ，該事件更非本件訴訟之下級審裁判，顯不符民事訴訟法第
    32條第7款之規定，是聲請人以此為由，聲請陳添喜法官迴
    避，於法不合。另聲請人所述有關刑事案件已發回續行偵查
    為由請求再開辯論未獲准，且陳添喜法官未待續行偵查結果
    ，逕判決聲請人前審敗訴云云，尚非該法官對於訴訟標的有
    特別利害關係，亦非與當事人有密切之交誼或嫌怨，復無客
    觀上足疑其為不公平之審判者，有本院96年度重訴字第184
    號判決附卷可稽。則依前開說明，自難僅憑聲請人之主觀臆
    測，即謂該法官有偏頗之虞，其聲請陳添喜法官迴避，洵屬
    無據，應予駁回。
四、民事訴訟法第95條、第78條，裁定如主文。
中　　華　　民　　國　　96　　年　　8　　月　　14 　　日
                  民事第二庭  審判長法  官　 許冰芬
                                    法  官   劉正中
                                    法  官　 陳春長
以上正本係照原本作成。
如不服本裁定應於送達後10日內向本院提出抗告狀，並繳納抗告
費新臺幣1,000元。
中　　華　　民　　國　　96　　年　　8　　月　　14 　　日
                                    書記官
